【裁判字號】    95,交聲,486
【裁判日期】    950913
【裁判案由】    聲明異議
【裁判全文】
臺灣臺中地方法院交通事件裁定      95年度交聲字第486號
原處分機關  交通部公路總局臺中區監理所豐原監理站
異  議  人
即受處分人  甲○○
上列異議人即受處分人因違反道路交通管理處罰條例案件，對於
交通部公路總局臺中區監理所豐原監理站民國九十五年六月十五
日所為之處分（原處分案號：豐監稽違字第裁六三－ＡＣ000
0000號）聲明異議，本院裁定如下：
    主    文
異議駁回。
    理    由
一、原處分意旨略以：異議人即受處分人甲○○因駕駛其所有之
    車牌號碼九Ｆ－○七二八號自用小客車，於民國九十五年五
    月十九日二十時三十六分許，在臺北市○○路，因「併排臨
    時停車」之違規，經臺北市政府警察局士林分局員警以掌電
    字第ＡＣ0000000號舉發違反道路交通管理事件通知
    單舉發，經受處分人依限期到案提出申訴，原處分機關經查
    違規屬實，遂於九十五年六月十五日以豐監稽違字第裁六三
    －ＡＣ0000000號裁決書，裁處異議人新臺幣（下同
    ）六百元之罰鍰，逾期則依裁決書處罰主文規定裁處，於法
    並無不合等語。
二、聲明異議意旨略以：受處分人於未設禁止臨時停車標誌路段
    ，且未阻卻後方來車狀況下，僅靠路旁問路，受處分人未離
    開駕駛座，引擎未熄火，隨時可以移動，且道路兩側並無停
    滿車輛，僅靠路邊也無阻卻後方來車通行之虞，卻遭臺北市
    警察局不當開單舉發，受處分人向舉發員警解釋但不被接受
    ，舉發員警隨興指稱受處分人併排臨時停車，讓受處分人難
    以心服。所謂併排臨時停車之認定，應是須同時有二部以上
    之汽車共同行為，而造成阻卻後方來車通行之情事，且機車
    與汽車同行於未劃有機車專用道時，市區內機車右側超越汽
    車不被認定為右側超車及併排行駛，此因機車與汽車因輪軸
    及車寬之別而不被等同認定，故併排臨時停車之認定應是汽
    車與汽車之行為，舉發員警認受處分人併排臨時停車實有違
    實務認定，爰依法聲明異議云云。
三、按汽車停車時，不得併排停車；汽車停車時，應依車輛順行
    方向緊靠道路右側，但單行道應緊靠路邊停車，其右側前後
    輪胎外側距離緣石或路面邊緣不得逾四十公分，道路交通安
    全規則第一百十二條第一項第十款、第二項分別定有明文。
    次按汽車駕駛人，臨時停車，有不依順行之方向，或不緊靠
    道路右側，或單行道不緊靠路邊，或併排臨時停車之情形者
    ，處新臺幣（下同）三百元以上六百元以下罰鍰，道路交通
    管理處罰條例第五十五條第四款亦有明文。
四、經查：本件異議人即受處分人甲○○所有上開車輛，於前揭
    時、地併排停車，經警員舉發之違規事實，有原舉發機關員
    警舉發之違反道路交通管理事件通知單與裁決書各一紙在卷
    可稽。受處分人雖不否認有在該處停車之事實，惟以上揭情
    詞置辯，並於本院訊問時辯稱：當時伊並未併排停車，伊車
    旁並沒有停放汽車，只有停放機車，併排停車必須要兩部以
    上汽車所共同造成，伊停車之後，有一輛公車從後方通過，
    所以伊停車後，還有一輛公車可以通行之空間云云。證人即
    舉發員警乙○○到庭結證稱：異議人就停在機車的後方，也
    就是路面機車停車格白線的外緣，文林路是雙向二線道，同
    向只有一線等語（見本院卷第二十頁、第二一頁），且由卷
    附之現場照片二紙觀之，該路段路旁劃有機車停車格，而停
    車格內亦停有機車，則受處分人所駕駛之自小客車如停在機
    車停車格外側，即明顯占用部分車道，而未緊靠道路右側，
    且其右側前後輪胎外側距離路面邊緣亦已逾四十公分，本已
    違反前開道路交通規則有關停車之規定。再者，道路交通管
    理處罰條例對併排臨時停車設有處罰之規定，乃因該行為對
    於交通行車秩序有造成妨礙之虞，而當時路旁既已停靠一整
    排之機車，異議人再予以併排停車於道路上，實已對該處之
    行車秩序造成妨礙。況併排停車之處罰，係因其將車輛停放
    於正常停車位置外之車道上，影響交通順暢及行車安全，不
    因其旁邊有無停車、停放何種車輛或該路段可否停車而有不
    同，是異議人上開所辯，顯係對法律之誤解，尚無可採。
五、綜上所述，異議人確有於上揭時、地併臨時排停車之違規行
    為，從而，原處分機關依道路交通管理處罰條例第五十五條
    第四款規定，裁處受處分人罰鍰六百元，核無違誤，本件異
    議人之異議為無理由，應予駁回。
據上論斷，應依道路交通案件處理辦法第十九條，裁定如主文。
中    華    民    國    95    年    9     月    13    日
                  交通法庭      法  官  余德正
以上正本證明與原本無異。
如不服本裁定，應於送達後五日內，向本院提出抗告狀。
                                書記官  廖日晟
中    華    民    國    95    年    9     月    13    日


司法院資訊處製作；財團法人民間司法改革基金會備份。
